---
title: "td2_Stats_Spatiales"
author: "Emilien_BAGNOL"
date: "2024-02-01"
output: html_document
---

# TD2 Statitisques Spatiales

## Exercice 1

### Question 0
```{r}
install.packages("dplyr")
install.packages("sf")
library(sf)
library(dplyr)
```

### Question 1 : Importation
```{r}
commune_france_metro <- st_read("commune_francemetro_2021.shp", options = "ENCODING=WINDOWS-1252")
```

### Question 2 : Résumé
```{r}
str(commune_france_metro)
summary(commune_france_metro)
```

### Question 3 : affichage
```{r}
head(commune_france_metro, 10)
```

### Question 4 : Système de projection de la table
```{r}
st_crs(commune_france_metro)
```
Le système de projection de la table correspond à la manière dont est présenté la carte

### Question 5 : Selection de communes de Bretagne
```{r}
communes_bretagne <- commune_france_metro %>%
  select(code, libelle, epc, dep, surf) %>%
  filter(dep %in% c("29", "22", "56", "35"))
str(communes_bretagne)
```
Il y a egalement la vraiable geometry.

### Question 6 : Object SF
```{r}
class(communes_bretagne)
```
Cette fonction permet de prouver que ce document est un document sf.

### Question 7 : Graphique
```{r}
plot(communes_bretagne, lwd=1)
# lwd permet d'ajuster la taille des traits entre les communes
```


### Question 8 :  Utilisation de la fonction st_geometry
```{r}
plot(st_geometry(communes_bretagne))
```

### Question 9 : Création variable de surface
```{r}
communes_bretagne$surf2 <- st_area(communes_bretagne$geometry)
str(communes_bretagne$surf2)
```

### Question 10 : Transphormer la variable en km²
```{r}
communes_bretagne %>%
  mutate(surf2 = units::set_units(surf2,"km^2"))
```

### Question 11 : Egalité des variables surf2 et surf


